臺灣高等法院臺南分院刑事判決
111年度軍上訴字第3號
上  訴  人  
即  被  告  徐坤揚

上列上訴人因公共危險案件，不服臺灣臺南地方法院110年度訴
字第1093號中華民國110年12月27日第一審判決（起訴案號：臺
灣臺南地方檢察署110年度軍偵字第68號），針對量刑，提起上
訴，本院判決如下：
    主  文
上訴駁回。
    事實及理由
一、本院認定之事實、證據及理由，與第一審判決書之記載相同
    ，茲引用之，如附件；並補充：被告於本院審理時亦坦承全
    部犯罪事實。
二、被告上訴意旨略以：我案發後有提供其他共犯的資料給警察
    追查，而且我剛退伍，實在沒能力繳納罰金，爰提起上訴，
    請求從輕量刑，並給予緩刑等語。
三、按刑之量定，為求個案裁判之妥當性，法律賦予法院裁量之
    權，量刑輕重，屬為裁判之事實審法院得依職權自由裁量之
    事項。苟其量刑已以行為人之責任為基礎，並斟酌刑法第57
    條各款所列情狀，在法定刑度內，酌量科刑，如無偏執一端
    ，致明顯失出失入情形，上級審法院即不得單就量刑部分遽
    指為不當或違法（最高法院72年度台上字第6696號判決意旨
    參照）。經查，原審以行為人之責任為基礎，斟酌刑法第57
    條之各款事由而為刑之量定，已於理由欄中詳加論敘載明（
    見原判決第8-9頁），既未逾越法定刑度，亦未違反比例原
    則或罪刑相當原則，難認有何濫用權限情形；又本罪之法定
    刑為「5年以下有期徒刑、拘役或15000元以下罰金」，原審
    僅量定有期徒刑2月，顯在低度刑之列，並無過重之情；其
    次，被告係本案之主謀，所為嚴重擾亂社會秩序，稍有不慎
    即會發生交通事故，情節非輕，原審審酌上開各情，因而未
    宣告緩刑，亦屬合理。綜上，被告以上開理由提起上訴而指
    摘原審判決不當，請求撤銷改判較輕之刑，並宣告緩刑，為
    無理由，應予駁回。
據上論結，應依刑事訴訟法第368條、第373條，判決如主文。
本案經檢察官高振瑋提起公訴，檢察官黃朝貴到庭執行職務。
中　　華　　民　　國　　111 　年　　4 　　月　　21 　日
                  刑事第七庭    審判長法  官　吳勇輝
                                      法  官　吳錦佳　
                                      法　官　黃國永
以上正本證明與原本無異。
如不服本判決應於收受送達後20日內向本院提出上訴書狀，其未
敘述上訴理由者，並得於提起上訴後20日內向本院補提理由書（
均須按他造當事人之人數附繕本）「切勿逕送上級法院」。
　　　　　                            書記官　葉宥鈞
中　　華　　民　　國　　111 　年　　4 　　月　　21　　日
附錄本案論罪科刑法條：
中華民國刑法第185條
損壞或壅塞陸路、水路、橋樑或其他公眾往來之設備或以他法致
生往來之危險者，處5年以下有期徒刑、拘役或1萬5千元以下罰
金。
因而致人於死者，處無期徒刑或7年以上有期徒刑；致重傷者，
處3年以上10年以下有期徒刑。
第1項之未遂犯罰之。